臺灣板橋地方法院刑事判決　　　　　　 96年度交易字第318號
公　訴　人　臺灣板橋地方法院檢察署檢察官
被　　　告　乙○○
　　　　　　　　　　和平護理之家）
　　　　　　甲○○○
上列被告因過失傷害等案件，經檢察官提起公訴（九十六年度偵
字第一四二一號），本院判決如下：
    主  文
乙○○服用酒類，不能安全駕駛動力交通工具而駕駛，累犯，處
有期徒刑肆月，減為有期徒刑貳月，如易科罰金，以新臺幣壹仟
元折算壹日。
甲○○○公訴不受理。
    事  實
一、乙○○前因竊盜案件，經臺灣桃園地方法院於民國八十九年
    九月十九日以八十九年度易字第一八五二號判決判處有期徒
    刑一年確定，又因湮滅證據案件，經臺灣高等法院於九十年
    十二月十二日以九十年度上易字第三三四六號判決判處有期
    徒刑四月確定，二罪接續執行至九十一年七月二十五日執行
    完畢。詎仍不知悛悔，明知飲酒後不得駕車，復於九十五年
    十一月十六日某時許，在不詳地點，飲用酒類後，已達不能
    安全駕駛動力交通工具之程度，竟仍騎乘ＱＫＭ－一九二號
    之輕型機車（起訴書所載收受贓物部分本院另行審結）沿臺
    北縣板橋市○○路東向西方向行駛。而甲○○○係計程車司
    機，為從事業務之人，其於同年十一月十七日零時四十五分
    許，駕駛車號為二八二－ＬＤ號之營業用小客車沿臺北縣板
    橋市○○路西向東方向行駛，於行經臺北縣板橋市○○路二
    九八號前時，本應注意在劃有分向限制線之路段，不得駛入
    來車之車道內，且依當時天候晴、視距良好、路面乾燥、無
    缺陷、無障礙物等情形，並無不能注意之情事，竟疏未注意
    ，於行經上開地點時，車身左側跨越分向限制線，而進入對
    向車道內，適與乙○○騎乘上開機車沿對向車道行駛，二車
    發生碰撞，乙○○因而倒地，並受有顱骨骨折合併多處腦內
    出血、左鎖骨骨折、器質性腦病變等傷害（甲○○○業務過
    失傷害部分業經撤回告訴，不受理詳理由貳）。嗣經路人報
    警處理，將乙○○送醫急救，測得其血液酒精濃度為二三七
    ．七mg/dl，換算成呼氣酒精濃度為一．一九mg/l，始循線
    查知上情。
二、案經檢察官指定告訴人龔素瑩訴由臺北縣政府警察局海山分
    局移送臺灣板橋地方法院檢察署檢察官偵查起訴。
    理  由
壹、有罪部分（即被告乙○○酒後駕車部分）：
一、訊據被告乙○○對於上揭酒後駕車之犯罪事實坦承不諱，並
    有財團法人徐元智先生醫藥基金會附設亞東紀念醫院生化檢
    驗書一紙附卷足稽，被告乙○○酒後騎乘機車，與被告甲○
    ○○發生車禍等事實，並有臺北縣政府警察局海山分局道路
    交通事故現場圖、道路交通事故調查報告表（一）、（二）
    及現場照片十六幀附卷可查，被告乙○○之自白與事實相符
    ，本件事證明確，犯行堪以認定，應依法論科。
二、按刑法第一百八十五條之三所規定服用酒類，不能安全駕駛
    動力交通工具而駕駛者，應負刑事責任，揆其立法目的本在
    藉抽象危險犯之犯罪構成要件，以嚇阻酒後駕車者對道路交
    通安全之危害，本不以發生實害為必要。而所謂不能安全駕
    駛之認定，並無一定之數值可供界定，而係由法院以一般社
    會通念之客觀標準，足生公共危險時即足。目前行政機關所
    取締酒後駕車之參考標準，係依法務部於八十八年五月十日
    邀集司法院刑事廳、交通部、行政院衛生署、內政部警政署
    及中央警察大學等機關開會，所為凡呼氣酒精濃度逾每公升
    含○．五五毫克時，即屬不能安全駕駛之決議。上開會議決
    議本身固僅屬檢警取締酒後駕車之參考，尚無拘束法院之效
    力，惟以上開會議決議所採之標準，係參考美國、德國及日
    本等國家所進行之酒精濃度與精神狀態之測試實驗，亦即，
    各項實驗均發現凡呼氣中酒精濃度達每公升○．五五毫克時
    ，就人之生理方面，已產生視覺反應遲鈍、影像不能集中、
    同時不能看清前方路況及車旁照後鏡等狀況，及駕駛能力已
    受有影響、肇事率已為一般人正常人之十倍之事實。被告於
    車禍後經警方送亞東醫院，經採集血液檢驗，測得其血液酒
    精濃度為二三七．七mg/dl ，換算成呼氣酒精濃度為一．一
    九mg/l，依上揭決議已達不能安全駕駛之標準；而據中央警
    察大學交通學系暨交通管理研究所八十八年九月十八日就酒
    精濃度與肇事率之關係研究中顯示，呼氣中酒精濃度達每公
    升○．八五毫克其肇事之機率即達平常未飲酒人之五十倍，
    達每公升一．五毫克，則精神達迷醉狀態，仍能開車，足證
    其於酒後業已達不能安全駕車之程度，而被告於酒後確有駕
    車之事實，如上所述，是以其確有於飲用酒類後，已達不能
    安全駕駛動力交通工具而仍然駕駛之犯行，堪予認定。核被
    告乙○○所為，係犯刑法第一百八十五條之三服用酒類不能
    安全駕駛動力交通工具而駕駛罪。又被告有如事實欄所述論
    罪科刑之執行紀錄，有臺灣高等法院被告前案紀錄表附卷可
    稽，其於徒刑執行完畢後五年內，故意再犯上開有期徒刑以
    上之罪，為累犯，應依刑法第四十七條第一項規定，加重其
    刑。爰審酌被告於酒後騎乘機車，漠視政府宣導酒後不開車
    之政策，其於飲酒後猶執意騎車上路，已發生車禍事故，危
    及自身安全，且嚴重威脅路上其他人車之安全，又其經測試
    酒後酒精濃度呼氣值高達每公升一．一九mg/l，及犯罪後已
    經於本院審理中坦承犯行等一切情狀，量處如主文所示之刑
    ，再被告犯罪時間係在九十六年四月二十四日之前，合於中
    華民國九十六年罪犯減刑條例之規定，應依該條例第二條第
    一項第三款規定，減其宣告刑二分之一，並諭知易科罰金之
    折算標準。
貳、公訴不受理部分（即被告甲○○○業務過失傷害部分）：
一、公訴意旨略如上述事實欄所載，檢察官因認被告甲○○○涉
    犯刑法第二百八十四條第二項之業務過失傷害罪嫌云云。
二、按告訴乃論之罪，告訴人於第一審辯論終結前得撤回其告訴
    ，又告訴經撤回者，應諭知不受理之判決，刑事訴訟法第二
    百三十八條第一項、第三百零三條第三款定有明文。
三、本件告訴人龔素瑩告訴被告魏玉霞業務過失傷害案件，公訴
    意旨認係犯刑法第二百八十四條第二項之業務過失傷害罪嫌
    ，依同法第二百八十七條前段之規定，須告訴乃論。茲據告
    訴人於檢察官提起公訴後，具狀撤回對於被告之告訴，有本
    院卷附刑事撤回告訴狀可稽。揆諸上開說明，爰不經言詞辯
    論，就被告甲○○○所涉業務過失傷害罪逕為不受理判決之
    諭知。
據上論斷，應依刑事訴訟法第二百九十九條第一項前段、第三百
零三條第三款、第三百零七條，刑法第一百八十五條之三、第四
十七條第一項、第四十一條第一項前段，刑法施行法第一條之一
，中華民國九十六年罪犯減刑條例第二條第一項第三款、第七條
，判決如主文。
本案經檢察官馬中人到庭執行職務。
中　　華　　民　　國　　96　　年　　9 　　月　　28　　日
                  臺灣板橋地方法院刑事第十八庭
                               法　官  王綽光
以上正本證明與原本無異
如不服本判決應於送達後10日內向本院提出上訴狀（應附具理由
）
                               書記官　許清秋
中　　華　　民　　國　　96　　年　　10　　月　　1 　　日
附錄本案論罪科刑法條全文：
中華民國刑法第185條之3
（重大違背義務致交通危險罪）
服用毒品、麻醉藥品、酒類或其他相類之物，不能安全駕駛動力
交通工具而駕駛者，處1年以下有期徒刑、拘役或3萬元以下罰金
。
